【裁判字號】    90,交訴,20
【裁判日期】    900227
【裁判案由】    業務過失致死
【裁判全文】
臺灣高雄地方法院刑事判決                            九十年度交訴字第二號
    公  訴  人  臺灣高雄地方法院檢察署檢察官
    被      告  甲○○
右列被告因業務過失致死案件，經檢察官提起公訴（九十年度偵字第三一七號），本
院判決如左：
    主  文
甲○○從事業務之人，因業務上之過失致人於死，處有期徒刑拾月。
    事  實
一、甲○○係富達運輸有限公司司機，平日以駕駛為業務，於民國八十九年十二月二
    十一日十六時四十六分許，駕駛ＦＶ─七一○號曳引車，沿高雄市小港區○○○
    路，由西向東行駛，途經該路與宏平路交岔口，右轉宏平路，於右轉過程應注意
    車身右側及前方人車動態，讓直行車先行及駛至交岔路口始得開始右轉，且當時
    並無不能注意之情事，竟疏未注意車前及右側人車動態，且未至路口即搶先開始
    右轉，致右前車頭擦撞當時在其右前方行駛之劉依玲駕駛之ＯＲＢ─一九二一號
    機車車尾，致劉依玲人車倒地，頭部遭黃某之車右前輪輾過，當場因顱骨碎裂死
    亡。
二、案經高雄市政府警察局小港分局移請臺灣高雄地方法院檢察署檢察官偵查起訴。
    理  由
一、訊之被告甲○○固坦承平日即以駕駛曳引車為業，右揭時地送完報表，要駕車回
    公司途中肇事等事實，惟否認過失，辯稱：伊右轉之前有打方向燈，減速慢行，
    並有看左、右照地鏡，不知為何發生車禍。伊聽到車子撞擊聲，始下車查看，方
    知發生車禍云云。惟查（一）、被告駕駛本件曳引車，於路口前即右轉，車頭撞
    及死者所駕駛之機車後車尾，致死者機車往左側倒下，被曳引車右車輪輾過等情
    ，業經目擊証人林長壽於警訊中陳明在卷，有交通事故談話記錄表一份在卷可稽
    。對照卷附之死者機車左後車尾遭撞擊及本件肇事車輛右前輪及右後輪蓋均有血
    跡之相片各一張觀之，被告確係右前車頭撞及死者機車之左後車尾甚明。參酌被
    告前揭所述伊聽到撞擊聲，下車查看始知肇事等情，足見其肇事之前從未注意右
    側車前有死者之機車正在行駛。據此而論，被告右轉之際未注意右側及前方人車
    動態，致生本件車禍應可認定。（二）、死者機車倒地之刮地痕起於停止線前之
    機車道接外側快車道處，此有道路交通事故調查報告表一份在卷可參，足見被告
    確係未至路口即未讓直行之死者機車先行，而搶先開始右轉肇事。綜上所述，被
    告所辯尚非足採，其過失應已明確。又被告平日即以駕駛為業，案發當時又係送
    完報表，要駕車回公司途中，其過失自屬業務過失。此外，死者劉依玲係因本件
    車禍致顱骨碎裂死亡，亦經檢察官督同法醫相驗明確，並有相驗屍體証明書及驗
    斷書各一份附卷可按，被告過失行為與被害人之死亡有相當因果關係已可認定。
二、核被告所為係犯刑法第二百七十六條第二項之罪。爰審酌其過失之程度，犯後猶
    未能與死者家屬和解等一切情狀，量處如主文所示之刑。
據上論斷，應依刑事訴訟法第二百九十九條第一項前段、刑法第二百七十六條第二項
、罰金罰鍰提高標準條例第一條前段、第二條，判決如主文。
本案經檢察官吳茂松到庭執行職務。
中      華      民      國     九十    年     二    月    二十七      日
                                      臺灣高雄地方法院刑事第七庭
                                          法  官  蔡  國  卿
右正本證明與原本無異。
如不服本判決，應於判決送達後十日內，向本院提出上訴狀。
            書記官  邱  靜  銘
中      華      民      國     九十    年     三    月      一        日
附錄本案判決論罪科刑之法條
刑法第二百七十六條第二項：
從事業務之人，因業務上之過失犯前項之罪者，處五年以下有期徒刑或拘役，得併科
三千元以下罰金。


司法院資訊處製作；財團法人民間司法改革基金會備份。
